Minutes et répertoires du notaire Louis BERTELS, 24 avril 1790 - 7 novembre 1797 (étude XXII)
Archives nationales
- Répertoire(s) de Louis BERTELS, 24 avril 1790 - 19 décembre 1798; MC/RE/XXII/3 - MC/RE/XXII/12
  - Répertoire. 1790, 24 avril - 1793, 18 mars, 24 avril 1790 - 18 mars 1793; MC/RE/XXII/3
    - Contrat de mariage entre le sieur Gagneure et la demoiselle Rousseau, 14 août 1790
      contrat de mariage; Gagneure (sieur); Rousseau (demoiselle)
    - Contrat de mariage entre le sieur Leblanc et la demoiselle Coulon, 16 août 1790
      contrat de mariage; Leblanc (sieur); Coulon (demoiselle)
    - Contrat de mariage entre le sieur Mortureux et la veuve Broisseau, 17 août 1790
      contrat de mariage; Mortureux (sieur); Broisseau (veuve)
    - Inventaire après décès de la demoiselle Houy femme Dusart, 20 août 1790
      inventaire après décès; Houy (demoiselle); Dusart (femme)
    - Inventaire après décès du sieur Souris, 23 août 1790
      inventaire après décès; Souris (sieur)
    - Contrat de mariage entre le sieur Régis et la demoiselle Fageret, 25 août 1790
      contrat de mariage; Regis (sieur); Fageret (demoiselle)
    - Testament de Anne Ruotte, 26 août 1790
      testament; Ruotte, Anne
    - Dépôt du mortuaire de Meunier, 26 août 1790
      acte d'état civil; dépôt de pièces; Meunier
    - Contrat de mariage entre le sieur Monnot et la veuve Robert, 27 août 1790
      contrat de mariage; Monnot (sieur); Robert (veuve)
    - Notoriété concernant Boucry de Saint Venant, veuve Lecuit et Felix, 28 août 1790
      notoriété; Boucry de Saint Venant (dame); Lecuit (veuve); Felix (veuve)
    - Contrat de mariage entre le sieur Belleveche et la demoiselle Bertaut, 29 août 1790
      contrat de mariage; Belleveche (sieur); Bertaut (demoiselle)
    - Testament de Geneviève AdelaÏde Trouard, 30 août 1790
      testament; Trouard, Geneviève-Adelaïde
    - Testament de Victoire Félicité Trouard, 30 août 1790
      testament; Trouard, Victoire-Félicité
    - Inventaire après décès de Bouret, 1er septembre 1790
      inventaire après décès; Bouret
    - Testament de la demoiselle Driancourt, 2 septembre 1790
      testament; Driancourt (demoiselle)
    - Contrat de mariage entre le sieur Leroux et la demoiselle Brun, 3 septembre 1790
      contrat de mariage; Leroux (sieur); Brun (demoiselle)
    - Inventaire après décès de Chotard, 4 septembre 1790
      inventaire après décès; Chotard
    - Contrat de mariage entre le sieur Pingard et la demoiselle Demars, 11 septembre 1790
      contrat de mariage; Pingard (sieur); Demars (demoiselle)
    - Notoriété Vifeux, 15 septembre 1790
      notoriété; Vifeux
    - Notoriété concernant les héritiers de la veuve Gillet, 17 septembre 1790
      notoriété; Gillet (veuve)
    - Contrat de mariage entre le sieur Crouvin et la demoiselle Becker, 18 septembre 1790
      contrat de mariage; Crouvin (sieur); Becker (demoiselle)
    - Contrat de mariage entre le sieur Bouvier et la demoiselle Chateau, 20 septembre 1790
      contrat de mariage; Bouvier (sieur); Chateau (demoiselle)
    - Contrat de mariage entre le sieur Drole et la demoiselle Robert, 21 septembre 1790
      contrat de mariage; Drole (sieur); Robert (demoiselle)
    - Contrat de mariage entre le sieur Druart et la demoiselle Druart, 21 septembre 1790
      contrat de mariage; Druart (sieur); Druart (demoiselle)
    - Contrat de mariage entre le sieur Glepin et la veuve Acphel, 21 septembre 1790
      contrat de mariage; Glepin (sieur); Acphel (veuve)
    - Contrat de mariage entre le sieur Dumany et la demoiselle Gaucher, 23 septembre 1790
      contrat de mariage; Dumany (sieur); Gaucher (demoiselle)
    - Inventaire après décès Dauça, 25 septembre 1790
      inventaire après décès; Dauca
    - Inventaire après décès de la demoiselle Guillote femme Mancel, 25 septembre 1790
      inventaire après décès; Guillote (demoiselle); Mancel (femme)
    - Testament de Monsieur Quesdin, 29 septembre 1790
      testament; Quesdin (monsieur)
    - Testament de Guenuchot, 30 septembre 1790
      testament; Guenuchot
    - Inventaire après décès de Rochet, 1er octobre 1790
      inventaire après décès; Rochet
    - Contrat de mariage entre le sieur Lemaitre et la demoiselle Meziere, 1er octobre 1790
      contrat de mariage; Lemaitre (sieur); Meziere (demoiselle)
    - Contrat de mariage entre le sieur Millet et la demoiselle Collignon, 2 octobre 1790
      contrat de mariage; Millet (sieur); Collignon (demoiselle)
    - Contrat de mariage entre le sieur Cabaux et la veuve Cousin, 3 octobre 1790
      contrat de mariage; Cabaux (sieur); Cousin (veuve)
    - Contrat de mariage entre le sieur Mone et la demoiselle Gogien, 3 octobre 1790
      contrat de mariage; Mone (sieur); Gogien (demoiselle)
    - Contrat de mariage entre le sieur Lochard et la demoiselle Lefebvre, 3 octobre 1790
      contrat de mariage; Lochard (sieur); Lefebvre (demoiselle)
    - Testament de Marie Therese Rose Boucault, 3 octobre 1790
      testament; Boucault, Marie-Therese-Rose
    - Contrat de mariage entre le sieur Omont et la demoiselle Saint Marcel, 4 octobre 1790
      contrat de mariage; Omont (sieur); Saint Marcel (demoiselle)
    - Notoriété concernant le nom de Monsieur Desahuguet, 4 octobre 1790
      notoriété; Desahuguet (monsieur)
    - Inventaire après décès de Taconnet, 6 octobre 1790
      inventaire après décès; Taconnet
    - Contrat de mariage entre le sieur Vampach et la demoiselle Leduc, 8 octobre 1790
      contrat de mariage; Vampach (sieur); Leduc (demoiselle)
    - Contrat de mariage entre le sieur Coffieu et la demoiselle Quintaine, 11 octobre 1790
      contrat de mariage; Coffieu (sieur); Quintaine (demoiselle)
    - Contrat de mariage entre le sieur Souchet et la demoiselle Lefebvre veuve Dauca, 11 octobre 1790
      contrat de mariage; Souchet (sieur); Lefebvre (demoiselle); Dauca (veuve)
    - Contrat de mariage entre le sieur Duchamp et la demoiselle Morel, 12 octobre 1790
      contrat de mariage; Duchamp (sieur); Morel (demoiselle)
    - Contrat de mariage entre le sieur Baugis et la veuve Strippe, 16 octobre 1790
      contrat de mariage; Baugis (sieur); Strippe (veuve)
    - Contrat de mariage entre le sieur Venon et la demoiselle Alle veuve Goret, 18 octobre 1790
      contrat de mariage; Venon (sieur); Alle (demoiselle); Goret (veuve)
    - Testament de Clerice, 22 octobre 1790
      testament; Clerice
    - Contrat de mariage entre le sieur Bourgmayeu et la demoiselle Hygens, 23 octobre 1790
      contrat de mariage; Bourgmayeu (sieur); Hygens (demoiselle)
    - Contrat de mariage entre le sieur Renaud et la demoiselle Noise, 23 octobre 1790
      contrat de mariage; Renaud (sieur); Noise (demoiselle)
    - Contrat de mariage entre le sieur Peyrau et la demoiselle Theuvenez, 25 octobre 1790
      contrat de mariage; Peyrau (sieur); Theuvenez (demoiselle)
    - Contrat de mariage entre le sieur Chapeau et la demoiselle Artus, 27 octobre 1790
      contrat de mariage; Chapeau (sieur); Artus (demoiselle)
    - Contrat de mariage entre le sieur Caton et la demoiselle May veuve Sequet, 27 octobre 1790
      contrat de mariage; Caton (sieur); May (demoiselle); Sequet (veuve)
    - Contrat de mariage entre le sieur Vinckel et la demoiselle Vasney, 30 octobre 1790
      contrat de mariage; Vinckel (sieur); Vasney (demoiselle)
    - Contrat de mariage entre le sieur Oulas et la demoiselle Gobron, 2 novembre 1790
      contrat de mariage; Oulas (sieur); Gobron (demoiselle)
    - Contrat de mariage entre le sieur Coste et la demoiselle Boudou, 2 novembre 1790
      contrat de mariage; Coste (sieur); Boudou (demoiselle)
    - Contrat de mariage entre le sieur Le Gendre et la demoiselle Chauvin, 3 novembre 1790
      contrat de mariage; Le Gendre (sieur); Chauvin (demoiselle)
    - Notoriété concernant les héritiers de la dame Javillard, 3 novembre 1790
      notoriété; Javillard (dame)
    - Contrat de mariage entre le sieur Sacreste et la demoiselle Deurlay, 7 novembre 1790
      contrat de mariage; Sacreste (sieur); Deurlay (demoiselle)
    - Inventaire après décès de Perret, 9 novembre 1790
      inventaire après décès; Perret
    - Contrat de mariage entre le sieur Froy et la demoiselle Tillard, 11 novembre 1790
      contrat de mariage; Froy (sieur); Tillard (demoiselle)
    - Inventaire après décès de la femme Vinckel, 11 novembre 1790
      inventaire après décès; Vinckel (femme)
    - Contrat de mariage entre le sieur Poisson et la demoiselle Vingard, 12 novembre 1790
      contrat de mariage; Poisson (sieur); Vingard (demoiselle)
    - Inventaire après décès de la veuve Dekock, 13 novembre 1790
      inventaire après décès; Dekock (veuve)
    - Contrat de mariage entre le sieur Chalant et la demoiselle Guenant, 16 novembre 1790
      contrat de mariage; Chalant (sieur); Guenant (demoiselle)
    - Contrat de mariage entre le sieur Moulin et la demoiselle Chapuisat, 16 novembre 1790
      contrat de mariage; Moulin (sieur); Chapuisat (demoiselle)
    - Contrat de mariage entre le sieur Dekock et Mademoiselle Perret, 17 novembre 1790
      contrat de mariage; Dekock (sieur); Perret (mademoiselle)
    - Contrat de mariage entre le sieur Ayrault et demoiselle Caperon, 18 novembre 1790
      contrat de mariage; Ayrault (sieur); Caperon (demoiselle)
    - Contrat de mariage entre le sieur Bonnefoy et la demoiselle Boscheron, 18 novembre 1790
      contrat de mariage; Bonnefoy (sieur); Boscheron (demoiselle)
    - Contrat de mariage entre le sieur Morvillé et la veuve Taconnet, 19 novembre 1790
      contrat de mariage; Morville (sieur); Taconnet (veuve)
    - Contrat de mariage entre le sieur Andrilliard et la demoiselle Boucault, 20 novembre 1790
      contrat de mariage; Andrilliard (sieur); Boucault (demoiselle)
    - Inventaire après décès de Perrot, 22 novembre 1790
      inventaire après décès; Perrot
    - Contrat de mariage entre le sieur Fougeron et la demoiselle Vigneron, 23 novembre 1790
      contrat de mariage; Fougeron (sieur); Vigneron (demoiselle)
    - Notoriété concernant les héritiers Charlut, 23 novembre 1790
      notoriété; Charlut (Héritiers)
    - Contrat de mariage entre le sieur Deru et la demoiselle Troupeaux, 24 novembre 1790
      contrat de mariage; Deru (sieur); Troupeaux (demoiselle)
    - Contrat de mariage entre le sieur Jugie et la demoiselle Pillet, 24 novembre 1790
      contrat de mariage; Jugie (sieur); Pillet (demoiselle)
    - Contrat de mariage entre le sieur Coliau et la demoiselle Fremin, 28 novembre 1790
      contrat de mariage; Coliau (sieur); Fremin (demoiselle)
    - Testament de Remy Pinçon, 29 novembre 1790
      testament; Pincon, Remy
    - Inventaire après décès de la demoiselle de Riviere veuve Millon, 2 décembre 1790
      inventaire après décès; Riviere (demoiselle de); Millon (veuve)
    - Inventaire après décès de Charles Vincent Bouchon, 4 décembre 1790
      inventaire après décès; Bouchon, Charles-Vincent
    - Inventaire après décès de la dame Chapon veuve Escoffier, 13 décembre 1790
      contrat de mariage; Chapon (dame); Escoffier (veuve)
    - Inventaire après décès de Mathieu Michel Ferry, 14 décembre 1790
      inventaire après décès; Ferry, Mathieu-Michel
    - Notoriété concernant les héritiers de la demoiselle Parent, 21 décembre 1790
      notoriété; Parent (demoiselle)
    - Testament du sieur Tournant, 24 décembre 1790
      testament; Tournant (sieur)
    - Contrat de mariage entre le sieur Mequignon et la demoiselle Thiebault, 27 décembre 1790
      contrat de mariage; Mequignon (sieur); Thiebault (demoiselle)
    - Contrat de mariage entre le sieur Gallot et la demoiselle Lucas, 28 décembre 1790
      contrat de mariage; Gallot (sieur); Lucas (demoiselle)
    - Inventaire après décès de Martin, 30 décembre 1790
      inventaire après décès; Martin
  - Répertoire. 1793, 19 mars - an VI, brumaire, 19 mars 1793 - 17 brumaire an VI (7 novembre 1797); MC/RE/XXII/4
  - Répertoire. 1793, 19 mars - an II, jour complémentaire, 19 mars 1793 - 4 jour complémentaire an II (20 septembre 1794); MC/RE/XXII/5
    Répertoire chronologique des actes passés en minutes et en brevets.
  - Répertoire. an III, jour complémentaire - 1795, 22 septembre, 6 jour complémentaire an III (22 septembre 1794) - 22 septembre 1795; MC/RE/XXII/6
  - Répertoire. an IV, jour complémentaire - 1796, 21 septembre, 5 jour complémentaire an IV (23 septembre 1795) - 21 septembre 1796; MC/RE/XXII/7
  - Répertoire. 1791, 1er février - an VII, frimaire, 1er février 1791 - 29 frimaire an VII (19 décembre 1798); MC/RE/XXII/12
    Répertoire des notaires Louis Bertels (1 février 1791-17 brumaire an VI (7 novembre 1797), Alexandre Maistre (12 pluviôse an III (31 janvier 1795)-29 frimaire an VII (19 décembre 1798).
    Répertoire chronologique des brevets.